臺灣花蓮地方法院刑事判決　　　　　　　　　　　　　九十四年度交易字第二二號
　　公　訴　人　臺灣花蓮地方法院檢察署檢察官
　　被　　　告　丁○○
右列被告因過失致死等案件，經檢察官提起公訴（九十四年度偵字第六０八、六八九
號），本院審理後裁定改行簡式審判程序，茲判決如左：
    主  文
丁○○服用酒類，不能安全駕駛動力交通工具而駕駛，累犯，處有期徒刑肆月；又因
過失致人於死，累犯，處有期徒刑壹年。應執行有期徒刑壹年貳月。
    事  實
一、丁○○前曾於民國八十三年間違反麻醉藥品管理條例及藥事法，經法院各判處有
    期徒刑五年四月及四月，定應執行有期徒刑五年六月；嗣又於八十四年間再犯偽
    造文書罪，經法院判處有期徒刑三月，三罪接續執行，於八十八年二月十三日假
    釋出獄，於九十二年十一月二十日縮短刑期假釋期滿未經撤銷，視同執行完畢，
    猶不知悔改，竟於九十四年二月十五日下午二十三時許，明知已酒醉不能安全駕
    駛動力交通工具之情況下，猶駕駛車牌號碼ＨＱ－二六七六自用小客車，沿花蓮
    縣玉里鎮○○○○路由北往南方向行駛，行經該路段二八八點二公里處時，原應
    注意不得酒後駕車，駕車時應注意車前狀況及不得超速駕駛（當地速限時速為六
    十公里），且依當時情形觀之，又無不能注意之情事，竟疏未注意及此，為便靠
    路旁撥打電話，仍以時速七十公里左右超速，由快車道變換至慢車道時，甫欲往
    前行時，即自後方追撞正在同車道前行之由方秀花騎乘之腳踏車，當場使方秀花
    人車倒地，致使方秀花受有顱內出血之傷害，丁○○急忙將方秀花送往慈濟醫院
    玉里分院急救後，但延至同年二月十八日凌晨二時五十分仍不治死亡。嗣經警據
    報前往醫院處理，丁○○於警方尚未查得肇事者前，即當場承認為肇事人，表示
    願意接受裁判，並於九十四年二月十五日二十三時四十六分許，經警方測得其呼
    氣酒精濃度值高達０．五八毫克／公升，而查悉上情。
二、案經被害人方秀花之夫丙○○訴由花蓮縣警察局玉里分局報請臺灣花蓮地方法院
    檢察署檢察官偵查起訴。
    理  由
一、訊據被告丁○○迭於警詢、偵查及本院審理時，對於其於右揭時、地酒醉仍駕駛
    汽車，不慎肇事致被害人方秀花死亡，其有過失之事實坦承不諱，並有道路交通
    事故現場圖、道路交通事故調查報告表(一)(二)、酒精濃度檢測單、不能安全駕駛簡
    易測試紀錄表、測試觀察紀錄表各乙紙、交通事故現場照片四十一幀附卷可稽。
    而被害人方秀花因本件車禍死亡，亦經檢察官督同檢驗員到場相驗屬實，並製有
    相驗筆錄、相驗屍體證明書、驗斷書各乙份及相驗照片十六幀在卷可憑。被告任
    意性之自白經前開證據補強，應與事實相符，堪信為真實。
二、按汽車行駛時，駕駛人應注意車前狀況，隨時採取必要之安全措施；又行車速度
    ，依標誌之規定，無標誌者，在郊外道路，時速不得超過六十公里；且汽車駕駛
    人於飲酒後其吐氣所含酒精成份超過每公升Ｏ．二五毫克以上者，不得駕車，道
    道路交通安全規則第九十四條第三項、第九十三條第一項第一款、第一百十四條
    第二款分別定有明文。而查被告當時之車速，依據肇事現場胎痕滑行距離為三十
    一點四公尺（以最長煞車胎痕距離計算），依汽車煞車距離、行車速度及道路摩
    擦係數對照表，換算該路段為乾燥瀝青路面，摩擦係數為○點八五至０點七０之
    間，推算其時速為八十至七○公里間。而被告於偵訊時供稱：當時時速在六、六
    十公里左右等語，堪認被告肇事當時車速約七十公里左右。被告駕車自應注意上
    述道路交通安全規定，而本件車禍發生地點，為鋪設柏油、路面無缺陷之道路，
    且當時夜間無照明、視線良好、無障礙物，並無不能注意之情形，此有道路交通
    事故調查報告表乙紙附卷可參，並為被告於警詢時所自承，被告竟疏於注意，於
    酒後吐氣所含酒精濃度達每公升０．五八亳克，不能安全駕駛汽車之際，並未注
    意車前狀況，因而肇致本件車禍，導致被害人不幸身亡，衡其駕車行為顯有過失
    。又被害人確因本件車禍而死亡，則被告上開過失行為，與被害人之死亡結果間
    ，具有相當因果關係，亦甚明灼。本件事證明確，被告所涉二犯行，均堪認定，
    應予依法論科。
三、核被告所為，係犯刑法第一百八十五條之三之服用酒類不能安全駕駛動力交通工
    具而駕駛罪及同法第二百七十六條第一項之過失致死罪。被告所犯前開二罪，犯
    罪構成要件不同，且一為故意犯，一為過失犯，罪名互殊，應予分論併罰。又被
    告酒醉駕車，致被害人死亡，依法應負刑事責任，其所犯過失致死罪部分應依道
    路交通管理處罰條例第八十六條第一項之規定，加重其刑。公訴人認被告當時汽
    車駕駛執照經監理單位吊銷在案，應依上開條例第八十六條第一項之規定加重其
    刑，惟查，被告前於九十二年三月十九日因酒醉駕車，遭吊扣駕照一年（至九十
    三年三月二十六日為止），此有交通部公路總局台北區監理所花蓮監理站玉里分
    站九十四年四月十八日北監玉字第０九四００００六五八號函在卷可佐，因而，
    被告肇事時，並非屬於無照駕駛情形，公訴人就此所認，容有誤會，應予更正。
    又被告有如事實欄所載之犯罪前科及執行紀錄，此有台灣高等法院被告全國前案
    紀錄表各一份在卷可稽，其於五年以內再犯本件有期徒刑以上之罪，為累犯，應
    依刑法第四十七條之規定，就公共危險及過失致死罪，各遞加重其刑。然查被告
    肇事後，於警前來處理尚未查得肇事者姓名前，即當場承認為肇事人，並表明願
    意接受裁判，業為證人即承辦警員甲○○到庭結證明確，符合自首之規定，應依
    刑法第六十二條減輕其刑，並依刑法第七十一條之規定，刑有加重及減輕者，先
    加後減之。爰審酌被告有前述刑案紀錄，有臺灣高等法院被告全國前案紀錄表在
    卷可參，素行欠佳，前又既曾因酒後駕車駕照遭吊銷在案，猶更應當戒慎行為，
    竟仍再飲酒後駕車，非但輕忽己身安全，且危害他人之生命財產安全甚大，殊非
    可取，及本件肇事原因、過失程度，且迄今尚未與被害人家屬達成和解及犯罪後
    坦白犯行等一切情狀，分別量處如主文所示之刑，並定應執行之刑。
據上論結，應依刑事訴訟法第二百九十九條第一項前段，刑法第一百八十五條之三、
第二百七十六條第一項、第四十七條、第五十五條、第六十二條、第五十一條第五款
，道路交通管理處罰條例第八十六條第一項，罰金罰鍰提高標準條例第一條前段，判
決如主文。
本案經檢察官乙○○到庭執行職務。
中      華      民      國    九十四    年      四      月    二十九    日
                              台灣花蓮地方法院刑事第一庭
                                  法    官    李  豫  雙
右正本證明與原本無異。
如對本判決不服，應於送達後十日內，向本院提出上訴狀。（應抄附繕本）告訴人或
被害人如對於本判決不服者，應具備理由請求檢察官上訴，其上訴期間之計算係以檢
察官收受判決正本之日期為準。
                                  法院書記官
中      華      民      國    九十四    年      四      月    二十九    日
附錄本判決論罪之法律條文：
刑法第一百八十五條之三：
服用毒品、麻醉藥品、酒類或其他相類之物，不能安全駕駛動力交通工具而駕駛者，
處一年以下有期徒刑、拘役或三萬元以下罰金。
刑法第二百七十六條第一項：
因過失致人於死者，處二年以下有期徒刑、拘役或二千元以下罰金。
道路交通管理處罰條例第八十六條第一項：
汽車駕駛人，無駕駛執照駕車、酒醉駕車、吸食毒品或迷幻藥駕車、行駛人行道或行
經行人穿越道，不依規定讓行人優先通行，因而致人受傷或死亡，依法應負刑事責任
者，加重其刑至二分之一。
